臺灣臺北地方法院刑事判決　　　　　　　 94年度易字第591號
公　訴　人　臺灣臺北地方法院檢察署檢察官
被　　　告　乙○○
上列被告因違反著作權法案件，經檢察官聲請以簡易判決處刑（
九十四年度速偵字第六十二號），及移送併辦（九十四年度偵字
第三０二一號），本院認不宜以簡易判決處刑，改依通常程序審
理，因被告於準備程序進行中就被訴事實為有罪之陳述，經本院
合議庭裁定由受命法官獨任進行簡式審判程序後，判決如下：
    主    文
乙○○共同連續明知係侵害著作財產權之重製光碟而散布，處有
期徒刑柒月。緩刑貳年。扣案如附表所示之侵害著作財產權之重
製光碟共伍佰參拾肆片均沒收。
    犯罪事實
一、乙○○明知如附表所示之視聽著作，分別係如附表所示之著
    作權人享有著作財產權，為應受我國著作權法保護之視聽著
    作，非經各著作權人之同意或授權，不得擅自重製、散布。
    詎其明知真實姓名、年籍不詳、綽號「恐龍」之成年男子所
    交付之ＶＣＤ光碟片，均係未經附表所示著作權人同意或授
    權而擅自重製之視聽著作光碟，竟仍基於共同散布侵害著作
    財產權之重製光碟之概括犯意聯絡，自九十四年二月六日起
    至同年月十五日為警查獲為止，受僱於綽號「恐龍」之男子
    ，以每賣出一部影片獲取新臺幣（下同）五十元之報酬，連
    續在臺北市中正區○○○路○段六之六號前騎樓上，以每部
    影片（均包含二片ＶＣＤ光碟）二百元、每三部五百元、每
    七部一千元元之價格，擺攤陳列販賣，而將擅自重製之光碟
    散布於不特定之消費者。嗣經警分別於九十四年二月六日十
    五時五十分許、同年月十五日二十一時許，在上開販賣處所
    查獲，並扣得未經前揭著作權人授權重製如附表所示之視聽
    著作光碟共五百三十四片，始查悉上情。
二、案經被害人美商迪士尼企業股份有限公司、美商華納兄弟娛
    樂公司、美商二十世紀福斯影片股份有限公司、美商環球影
    片製作有限責任合夥、美商哥倫比亞影片股份有限公司、美
    商新線製作股份有限公司、美商派拉蒙影片股份有限公司訴
    由臺北市政府警察局中正第一分局及內政部警政署保安警察
    第二總隊保護智慧財產權警察大隊報請臺灣臺北地方法院檢
    察署檢察官偵查後聲請簡易判決處刑及移送併辦，經本院認
    不宜以簡易判決處刑，改依通常程序審理。
    理    由
一、上開被告乙○○受綽號「恐龍」之男子僱用，連續以前述價
    格在臺北市中正區○○○路○段六之六號前騎樓上，販賣而
    散布侵害他人著作財產權之盜版重製光碟等違反著作權法之
    犯行，迭據被告於警訊、偵查及本院審理中坦承不諱，且如
    附表所示之光碟片，均係未經附表所示著作權人同意或授權
    重製之侵害著作財產權光碟，亦有前揭告訴人等委任之財團
    法人電影及錄影著作保護基金會九十四年二月十五日鑑識報
    告附卷可稽（九十四年度速偵字第六十二號卷第二十三至二
    十四頁、九十四年度偵字第三０二一號偵查卷第二十六頁）
    ，並經其等委任之告訴代理人陳家智及甲○○指述明確（九
    十四年度速偵字第六十二號卷第十至十二頁、九十四年度偵
    字第三０二一號偵查卷第十五至十七頁），而被告經警查獲
    並扣得如附表所示光碟片等情，則有內政部警政署保安警察
    第二總隊保護智慧財產權警察大隊扣押筆錄、扣押物品收據
    、扣押物品目錄表、現場採證照片（九十四年度速偵字第六
    十二號卷第十三至二十一頁）、臺北市政府警察局中正第一
    分局搜索扣押筆錄、扣押物品目錄表、扣押物品收據等件附
    卷可稽（九十四年度偵字第三０二一號偵查卷第十八至二十
    二頁），此外並有卷附影音著作權人查詢單四紙可參（本院
    卷第十八至二十一頁）。被告前開任意性之自白，經上開證
    據補強後，應認與事實相符，而可採為認定被告犯罪之證據
    。本案事證明確，被告犯行堪以認定，應依法論科。
二、核被告所為，係犯著作權法第九十一條之一第三項之散布明
    知係侵害著作財產權之重製光碟罪。被告意圖散布而公開陳
    列之低度行為，為散布之高度行為所吸收，不另論罪。被告
    與綽號「恐龍」之成年男子，就本案犯行有犯意聯絡及行為
    分擔，為共同正犯。其先後多次犯行，時間緊接，觸犯構成
    要件相同之罪名，顯係基於概括之犯意反覆為之，為連續犯
    ，應依刑法第五十六條規定論以一罪，並加重其刑。公訴人
    移送併辦之犯罪事實，雖未據起訴，惟與起訴部分之犯罪事
    實有連續犯之裁判上一罪關係，基於審判不可分之原則，本
    院自得併予審理。爰審酌被告之犯罪動機、手段、目的、不
    思正當途徑賺取錢財，竟散布侵害他人著作財產權之影音著
    作光碟、漠視智慧財產權人之心血結晶、販賣數量不在少數
    ，惟犯後坦承犯行、態度良好、表示悔意及其生活狀況與智
    識程度等一切情狀，量處如主文所告之刑，以示懲儆。末查
    被告未曾受有期徒刑以上刑之宣告，有臺灣高等法院被告全
    國前案紀錄表一份在卷可查，其正值青年、涉世未深、因一
    時失慮、為利所誘而受僱於他人致偶罹刑典，事後又已表示
    悔意、尚知反省，本院因認前開宣告之刑，以暫不執行為適
    當，爰併予宣告緩刑二年，以勵自新。扣案如附表所示之擅
    自重製侵害著作財產權之光碟共五百三十四片，不問屬於被
    告與否，均應依著作權法第九十八條規定宣告沒收。
據上論斷，應依刑事訴訟法第四百五十二條、第二百七十三條之
一第一項、第二百九十九條第一項前段，著作權法第九十一條之
一第三項、第九十八條，刑法第十一條前段、第二十八、第五十
六條、第七十四條第一款，判決如主文。
本案經檢察官張志全到庭執行職務
中　　華　　民　　國　　九十四    年　  六    月  十　日
　　　　　　　　　刑事第四庭    法　官　余明賢
以上正本證明與原本無異。
如不服本判決，應於判決送達後十日內，向本院提出上訴狀。
　　　　　　　　　　　　　　　　書記官　廖純瑜
中　　華　　民　　國　　九十四    年  　六　　月　十　日
【附表】
┌───────┬────┬──────────────┐
│ 中 文 片 名  │數量(片)│    著    作    權    人    │
├───────┼────┼──────────────┤
│超人特攻隊    │六      │美商迪士尼企業股份有限公司  │
├───────┼────┼──────────────┤
│神鬼玩家      │三十八  │美商迪士尼企業股份有限公司  │
├───────┼────┼──────────────┤
│國家寶藏      │三十    │美商迪士尼企業股份有限公司  │
├───────┼────┼──────────────┤
│瞞天過海２    │四十六  │美商華納兄弟娛樂公司        │
│長驅直入      │        │                            │
├───────┼────┼──────────────┤
│北極特快車    │六      │美商華納兄弟娛樂公司        │
├───────┼────┼──────────────┤
│鳳凰號        │二十八  │美商二十世紀福斯影片股份有限│
│              │        │公司                        │
├───────┼────┼──────────────┤
│幻影殺手      │四十    │美商二十世紀福斯影片股份有限│
│              │        │限公司                      │
├───────┼────┼──────────────┤
│浮華新世界    │八      │美商環球影片製作有限責任合夥│
├───────┼────┼──────────────┤
│門當父不對２  │三十二  │美商環球影片製作有限責任合夥│
│親家路窄      │        │                            │
├───────┼────┼──────────────┤
│鯊魚黑幫      │二      │美商環球影片製作有限責任合夥│
├───────┼────┼──────────────┤
│ＢＪ單身日記２│四十六  │美商環球影片製作有限責任合夥│
├───────┼────┼──────────────┤
│鬼娃也有種    │二十四  │美商環球影片製作有限責任合夥│
├───────┼────┼──────────────┤
│偷情          │三十六  │美商哥倫比亞影片股份有限公司│
├───────┼────┼──────────────┤
│功夫          │二十六  │美商哥倫比亞影片股份有限公司│
├───────┼────┼──────────────┤
│刀鋒戰士３    │三十六  │美商新線製作股份有限公司    │
├───────┼────┼──────────────┤
│阿飛外傳      │四十八  │美商派拉蒙影片股份有限公司  │
├───────┼────┼──────────────┤
│波特萊爾的冒險│四十二  │美商派拉蒙影片股份有限公司  │
├───────┼────┼──────────────┤
│鬼訊號        │六      │香港商甲上娛樂有限公司      │
├───────┼────┼──────────────┤
│霍爾的移動城堡│八      │偉博電影股份有限公司        │
├───────┼────┼──────────────┤
│迴光報告      │二十六  │偉博電影股份有限公司        │
├───────┴────┴──────────────┤
│合計共五百三十四片（二片一套，共二百六十七套）        │
└───────────────────────────┘
附錄本案論罪科刑法條：
著作權法第九十一條之一第二項、第三項
明知係侵害著作財產權之重製物而散布或意圖散布而公開陳列或
持有者，處三年以下有期徒刑，得併科新臺幣七萬元以上七十五
萬元以下罰金。
犯前項之罪，其重製物為光碟者，處六月以上三年以下有期徒刑
，得併科新臺幣二十萬元以上二百萬元以下罰金。但違反第八十
七條第四款規定輸入之光碟，不在此限。
